

Andrés Alejandro Yela Bastidas

INGENIERO BIOMÉDICO Y DE SOFTWARE

Ingeniero biomédico con más de 3 años de experiencia en implementación de software biomédico y estadístico, mantenimiento, gestión documental, metrología y sistemas de gestión de calidad, así como automatización de procesos de gestión hospitalaria y manejo profesional en Excel. Me caracterizo por ser un profesional altamente organizado y orientado a la calidad en el trabajo, capaz de planificar y ejecutar proyectos de manera efectiva.

Correo electrónico: andres.alejo.yela@gmail.com

Teléfono (celular): (+57) 3165842991

Tarjeta profesional: 🔽



Registro INVIMA: 🗸



Inglés B1: 🗸



- EXPERIENCIA PROFESIONAL -

Abr 2023 - Actualidad

Metrólogo

Laboratorio de metrología SENA (Acreditado ONAC)

- · Desarrollo de actividades de aseguramiento de la validéz de los resultados con software estadístico (Python y R)
- · Realizar ensayo/calibración, gestionar recepción, manipulación, realización y disposición final de ítems según procedimientos del lab.
- Crear doc. técnica y admin. según procedimientos establecidos, asegurando uso de última versión y cumpliendo lineamientos de registros
- · Garantizar trazabilidad y confiabilidad de equipos, instrumentos y ensayos/calibraciones autorizados

Nov 2022 - Feb 2023

Ingeniero biomédico y de software

I.P.S Indígena Cuaspud Carlosama

- Desarrollo е implementación de especializado en digitalización y estructuración de bases de datos de equipos biomédicos e historicos de la empresa, manejo de flujo de información, y generación y actualización automatizada de hojas de vida y reportes de mantenimiento (C# .NET).
- Implementación, medición, mejoramiento continuo y ejecución del plan de mantenimiento hospitalario de los equipos biomédicos
- Gestión documental de equipos biomédicos
- Capacitación de personal

EXPERIENCIA PROFESIONAL -

Ago 2022 - Nov 2023

Analista de calibración

Precisión Biomédica S.A.S. (Acreditado ONAC)

- Desarrollo de actividades de aseguramiento de la validéz de los resultados del laboratorio con software estadístico (Python y R)
- Calibración de equipos biomédicos, de laboratorio e industriales en instituciones y empresas en todo Nariño.
- Verificación, validación y calificación de equipos de temperatura (autoclaves, neveras, congeladores, incubadoras)
- · Creación de certificados de calibración válidos
- · Capacitación de personal

Ene 2022 - Jul 2022

Ingeniero biomédico y de software

E.S.E Cuaspud Carlosama

- Desarrollo e implementación de software especializado en digitalización y estructuración de bases de datos de equipos biomédicos e historicos de la empresa, manejo de flujo de información, y generación y actualización automatizada de hojas de vida y reportes de mantenimiento (C# .NET)
- Encargado de gestión de inventario, hojas de vida y documentación relacionada a equipos biomédicos.
- Implementación, medición, mejoramiento continuo y ejecución del plan de mantenimiento hospitalario de los equipos biomédicos
- Apoyo en el programa de plan de gestión integral de residuos hospitalarios y similares PGIRS del centro de salud

Ene 2020 - May 2022

Técnico biomédico

Simtecol LTDA

- Desarrollo e implementación de software especializado en digitalización y estructuración de bases de datos de equipos biomédicos e historicos de la empresa, manejo de flujo de información, y generación y actualización automatizada de hojas de vida y reportes de mantenimiento (C# .NET)
- Encargado de verificación de calibración, mantenimiento preventivo y correctivo, gestión de hojas de vida, inventario y documentación en general de equipos biomédicos.

- PRÁCTICAS PROFESIONALES -

Ingeniero Biomédico (Práctica clínica) Meintegral S.A.S

Calibración, mantenimiento preventivo y correctivo, y documentación en general.

Ingeniero Biomédico (Práctica social) Nodo de Ing. Clínica eje cafetero

Apoyo en labores relacionadas con gestión hospitalaria y de equipos.

- EDUCACIÓN -

Ene 2023 - Actualidad

Maestría Ing de Software y Sistemas Informáticos

Universidad Internacional de la Rioja

Formación en los tres ámbitos necesarios para ser en un profesional capaz de dirigir y gestionar ágilmente proyectos que abarquen todo el ciclo de vida de desarrollo de aplicaciones informáticas: ingeniería de software, desarrollo web y ciberseguridad.

Nov 2023 - Actualidad

Tecnólogo en análisis y desarrollo de software SENA

Elementos diferenciadores, metodologías y plataformas para el desarrollo de software de calidad

Ene 2016 - Dic 2021

Ingeniería Biomédica

Universidad Autónoma de Manizales

Combinar biología, física y electrónica para crear dispositivos innovadores; desde equipos de monitoreo hasta terapias revolucionarias que mejoran la calidad de vida de las personas.

- HABILIDADES-

Software

Web Frontend





Web Backend





Análisis de datos







Software a la medida





- LOGROS —

- Destacado ICFES Saber Pro, percentil 97 a nivel nacional (2021)
- Mejor ICFES Saber 11
 a nivel municipal
 (2015)

- FORMACIÓN COMPLEMENTARIA —

Auditor interno ISO/IEC 17025:2017

2023

Intercontinental

Validación de métodos en laboratorios

2023

Instituto peruano de metrología

JavaScript Algorithms and Data Structures

2023

 ${\tt FreeCodeCamp}$

Certificación AZ900: Microsoft Azure

2023

Universidad Internacional de la Rioja

Metrología avanzada (Análisis incertidumbre)

2022

FIICE

Aseguramiento metrológico

2022

Grupo empresarial capital

Validación de métodos en laboratorios

2023

Instituto peruano de metrología

- REFERENCIAS -

Sergio Rodríguez Toro

Responsable lab. metrología SENA (+57) 3052430796

Javier Hernando Castro

Representante Legal SIMTECOL LTDA (+57) 3117960915